【裁判字號】    91,交聲,1690
【裁判日期】    920311
【裁判案由】    違反道路交通管理處罰條例聲明異議
【裁判全文】
臺灣臺北地方法院交通事件裁定                  九十一年度交聲字第一六九０號
    原處分機關  臺北市交通事件裁決所
    異  議  人
    即受處分人  甲○○
右列受處分人因違反道路交通管理處罰條例案件，對於臺北市交通事件裁決所九十一
年十一月十四日所為之處分（原處分：北市裁三字第二二─ＺＧ0000000號）
，聲明異議，本院裁定如左：
    主      文
異議駁回。
    理      由
一、按汽車行駛高速公路應依速限標誌指示；又汽車行駛高速公路而不遵管制之規定
    者，處汽車駕駛人新臺幣（下同）三千元以上六千元以下罰鍰，高速公路交通管
    制規則第五條第一項前段、道路交通管理處罰條例第三十三條第一項分別定有明
    文。次按汽車駕駛人有左列各款所列條款之一者，除依原條款處罰鍰外，並予記
    點：(一)有第三十三條、第三十八條第一項、第四十條第一項、第四十五條、第四
    十七條第一款至第四款、第四十八條、第四十九條或第六十條第一項、第二項第
    一款至第三款情形之一者，各記違規點數一點，道路交通管理處罰條例第六十三
    條第一項第一款規定甚明。
二、本件異議人即受處分人甲○○於民國九十一年九月十七日十五時三十一分許，駕
    駛車牌號碼ＨＢ─二五三七號自用小客車，行經速限標誌八十公里之國道四號高
    速公路西向六點七公里處，以九十六公里之時速超速行駛，違反道路交通管理處
    罰條例第三十三條第一項規定之事實，有內政部警政署國道公路警察局公警局交
    字第ＺＧ0000000號舉發違反道路交通管理事件通知單、臺北市交通事件
    裁決所九十一年十一月十四日北市裁三字第二二─ＺＧ0000000號違反道
    路交通管理事件裁決書各一份及違規舉發照片一幀在卷可稽，並為異議人所是認
    ，異議人且坦認匝道入口確設有上開速限標誌。至異議人雖辯稱：國道四號高速
    公路車少路況佳，設時速限制八十公里，讓人不禁懷疑有陷人入罪之疑，既然警
    政署已公告高速公路全面放寬速限時速至一百公里，應言行一致，且速限標誌設
    在入口匝道標誌不夠清楚，使人誤認匝道入口速限較低云云，不足採信。原處分
    機關據以援引首揭規定，就本件違規事件裁處罰鍰三千元，並依道路交通管理處
    罰條例第六十三條第一項規定記違規點數一點，於法並無不當，本件異議為無理
    由，應予駁回。
三、據上論斷，應依道路交通案件處理辦法第十九條，裁定如主文。
中      華      民      國     九十二     年      三      月    十一    日
                                      臺灣臺北地方法院交通法庭
                                          法  官  張  筱  琪
右正本證明與原本無異。
如不服本裁定，應於裁定送達後五日內向本院提出抗告狀。
          書記官  吳  一  凡
中      華      民      國     九十二     年      三      月    十三    日


司法院資訊處製作；財團法人民間司法改革基金會備份。
